臺灣宜蘭地方法院刑事判決　　　　　　　 94年度易字第337號
　　公　訴　人　臺灣宜蘭地方法院檢察署檢察官
　　被　　　告　戊○○
　　　　　　　　　　　　（現在臺灣宜蘭監獄另案執行中）
上列被告因侵占等案件，經檢察官提起公訴（九十四年度偵字第
一八五六號），暨移送併辦（九十四年度偵字第二八八三號、九
十四年度偵字第二九三二號），本院合議庭裁定由受命法官獨任
進行簡式審判程序，爰不經通常程序判決如下：
    主  文
戊○○共同意圖為自己不法之所有，而侵占自己持有他人之物，
處有期徒刑月；又連續竊盜，處有期徒刑壹年。扣案機車鑰匙
壹支沒收之。應執行有期徒刑壹年貳月。扣案機車鑰匙壹支沒收
之。
    事  實
一、戊○○於民國九十四年一月十九日十三時許，與田曉惠（另
    經本院判處有期徒刑三月確定）共同騎乘田曉惠所有之車牌
    號碼ＱＱＡ─三七０號機車，前往丁○○所經營，址設宜蘭
    縣宜蘭市○○路○段九十七號之利達機車行修理傳動皮帶及
    自動排擋器，經丁○○估價修理費用為新臺幣（下同）一千
    八百元後，田曉惠即以其須至郵局領錢為由，向丁○○借用
    車牌號碼ＱＸＪ─一七五號機車，而與戊○○共同騎乘該部
    機車離開。詎田曉惠與戊○○因郵局帳戶並無存款且向友人
    籌款無著，竟共同意圖為自己不法之所有，將該部向丁○○
    借用而應返還之前開機車，變易持有為所有之意思予以侵占
    入己。迄至同年六月十日，始經田曉惠帶同警察在宜蘭市○
    ○路○段一二二號旁空地尋獲該部機車。
二、戊○○另基於意圖為自己不法所有之概括犯意，先後於附表
    所列時間、地點，以附表所示之方法竊取如附表所載之他人
    動產。嗣分別於九十四年七月十三日十六時許、同年七月十
    六日凌晨三時許、同年八月五日十七時二十五分許、同年九
    月二十四日十二時許及同年十月二日凌晨三時三十分許，在
    宜蘭縣宜蘭市○○路八之二十九號儲料場前、宜蘭縣宜蘭市
    ○○路段、宜蘭縣員山鄉○○路與大鬮路口、宜蘭縣員山鄉
    內城村活動中心前及宜蘭縣員山鄉○○路二段二三九號前遭
    警查獲。並扣得其所有供行竊附表編號七所用之機車鑰匙一
    支。
三、案經宜蘭縣警察局及宜蘭縣警察局宜蘭分局報告臺灣宜蘭地
    方法院檢察署檢察官偵查起訴暨移送併辦。
    理  由
一、上開事實，迭據被告戊○○到庭供認不諱，核與被害人丁○
    ○、丙○○、辛○○、甲○○、乙○○、己○○、吳志遠及
    庚○○於警詢中指證情節吻合一致，復有贓物認領保管單、
    現場照片、行動電話變賣紀錄與雙向通聯紀錄存卷，暨其所
    有供行竊附表編號七所用之機車鑰匙一支扣案可稽，堪徵被
    告之自白確與事實相符，洵堪採憑。本件事證至臻明確，被
    告所為前揭犯行均堪認定，皆應依法論科。
二、核被告戊○○夥同另案被告田曉惠，向被害人丁○○借用車
    牌號碼ＱＸＪ─一七五號機車後，變易持有為所有之意思予
    以侵占入己之所為，係犯刑法第三百三十五條第一項侵占罪
    。其與另案被告田曉惠就此部分犯行，具有共同犯意聯絡及
    行為分擔，應論以共同正犯。又被告另犯如附表所示之各該
    行為，則均係犯刑法第三百二十條第一項之竊盜罪。其先後
    七次竊盜犯行，時間緊接，方法相同且觸犯構成要件相同之
    罪，顯係基於概括犯意反覆為之，應依刑法第五十六條連續
    犯之規定，論以一罪並加重其刑。移送併辦意旨部分，則因
    與起訴之竊盜有罪事實間，具有連續犯之裁判上一罪關係，
    自為起訴效力所及，本院理應併予審究，附此敘明。被告戊
    ○○所犯前開侵占罪及連續竊盜罪間，犯意個別，行為互殊
    ，應分論併罰之。審酌被告正壯年，竟不思循正當途徑獲取
    財富，反連續侵害他人財產法益，情節匪淺，惟念其到庭坦
    承犯行，態度尚佳，再佐以其犯罪動機、目的、手段及造成
    社會與被害人之財產法益侵害程度等一切情狀，爰酌情各量
    處如主文所示之刑，並定其應執行刑，以示警懲。至扣案機
    車鑰匙一支，乃其行竊附表編號七所用之機車鑰匙，此據被
    告於警詢及本院審理時供明在卷，自應依刑法第三十八條第
    一項第二款之規定，併予諭知沒收，特此敘明。
據上論斷，應依刑事訴訟法第二百九十九條第一項前段，刑法第
二十八條、第五十六條、第三百二十條第一項、第三百三十五條
第一項、第三十八條第一項第二款、第五十一條第五款，罰金罰
鍰提高標準條例第一項前段，判決如主文。
本案經檢察官賴慶祥到庭執行職務
中　　華　　民　　國　　94　　年　　11　　月　　30　　日
                  臺灣宜蘭地方法院刑事第三庭
                      法  官  陳  嘉  年
以上正本證明與原本無異。
如不服本判決應收受本判決後10日內向本院提出上訴書狀，其未
敘述上訴理由者，並得於提起上訴後10日內向本院補提理由書狀
 (均須按他造當事人之人數附繕本)「切勿逕送上級法院」。
                      書記官　詹  玉  惠
中　　華　　民　　國　　94　　年　　12　　月　 　1　　日
附錄本案論罪科刑法條全文
刑法第三百二十條第一項
意圖為自己或第三人不法之所有，而竊取他人之動產者，為竊盜
罪，處五年以下有期徒刑、拘役或五百元以下罰金。
刑法第三百三十五條第一項
意圖為自己或第三人不法之所有，而侵占自己持有他人之物者，
處五年以下有期徒刑、拘役或科或併科一千元以下罰金。
附表
┌──┬────┬──────┬───┬──────┬─────┬───┐
│編號│時    間│地        點│被害人│竊得財物    │竊取方法  │ 法條 │
├──┼────┼──────┼───┼──────┼─────┼───┤
│一  │九十四年│宜蘭縣羅東鎮│丙○○│國際牌ＧＤ九│趁被害人疏│刑法第│
│    │四月六日│南昌路八二號│      │二型之行動電│未注意之際│三百二│
│    │七時許  │羅東博愛醫院│      │話（序號四四│，徒手竊取│十條第│
│    │        │內六三八Ｂ號│      │九三一七九八│該支行動電│一項  │
│    │        │病房        │      │二二四七一０│話得手    │      │
│    │        │            │      │）一支      │          │      │
├──┼────┼──────┼───┼──────┼─────┼───┤
│二  │九十四年│宜蘭縣宜蘭市│辛○○│信號電纜線二│趁被害人不│刑法第│
│    │七月十三│延平路八之二│      │條          │注意之際，│三百二│
│    │日四時許│十九號工地  │      │            │徒手將信號│十條第│
│    │        │            │      │            │電纜線二條│一項  │
│    │        │            │      │            │置於其所有│      │
│    │        │            │      │            │之車牌號碼│      │
│    │        │            │      │            │ＱＳＹ─五│      │
│    │        │            │      │            │八一號機車│      │
│    │        │            │      │            │，然於行竊│      │
│    │        │            │      │            │得手欲騎乘│      │
│    │        │            │      │            │機車離去時│      │
│    │        │            │      │            │，旋遭被害│      │
│    │        │            │      │            │人發現並報│      │
│    │        │            │      │            │警當場查獲│      │
├──┼────┼──────┼───┼──────┼─────┼───┤
│三  │九十四年│宜蘭縣壯圍鄉│甲○○│電纜線二捆、│趁被害人疏│刑法第│
│    │七月十六│新南路一之十│      │工業用延長線│未注意之際│三百二│
│    │日凌晨二│三號旁空地  │      │一條、工字鐵│，徒手竊取│十條第│
│    │時五十分│            │      │塊一個、鋼索│前開物品得│一項  │
│    │許      │            │      │一條        │手        │      │
├──┼────┼──────┼───┼──────┼─────┼───┤
│四  │九十四年│宜蘭縣三星鄉│乙○○│電纜線二捆  │趁被害人不│刑法第│
│    │八月五日│大義一路一四│      │            │注意之際，│三百二│
│    │十五時許│九號旁工地  │      │            │徒手竊取電│十條第│
│    │許      │            │      │            │纜線得手  │一項  │
├──┼────┼──────┼───┼──────┼─────┼───┤
│五  │九十四年│宜蘭縣員山鄉│己○○│車牌號碼ＷＵ│趁被害人疏│刑法第│
│    │九月十九│成功路四十七│      │Ｃ─四二二號│未注意之際│三百二│
│    │日十二時│巷二十一號前│      │機車        │，自被害人│十條第│
│    │許      │            │      │            │置於機車旁│一項  │
│    │        │            │      │            │之皮包內，│      │
│    │        │            │      │            │竊得車牌號│      │
│    │        │            │      │            │碼ＷＵＣ─│      │
│    │        │            │      │            │四二二號機│      │
│    │        │            │      │            │車鑰匙後，│      │
│    │        │            │      │            │發動該部機│      │
│    │        │            │      │            │車而竊得之│      │
├──┼────┼──────┼───┼──────┼─────┼───┤
│六  │九十四年│宜蘭縣員山鄉│吳志遠│車牌號碼ＵＸ│趁被害人不│刑法第│
│    │九月二十│成功路四十七│      │Ｕ─八六九號│注意之際，│三百二│
│    │一日凌晨│巷二十一號前│      │機車        │持車牌號碼│十條第│
│    │一時許  │地          │      │            │ＷＵＣ─四│一項  │
│    │        │            │      │            │二二號機車│      │
│    │        │            │      │            │之鑰匙發動│      │
│    │        │            │      │            │車牌號碼Ｕ│      │
│    │        │            │      │            │ＸＵ─八六│      │
│    │        │            │      │            │九號機車而│      │
│    │        │            │      │            │竊得之    │      │
├──┼────┼──────┼───┼──────┼─────┼───┤
│七  │九十四年│宜蘭縣礁溪鄉│庚○○│車牌號碼ＱＣ│趁被害人疏│刑法第│
│    │九月二十│礁溪路三段十│      │六─四六一號│未注意之際│三百二│
│    │五日十二│五號前      │      │機車        │，持其所有│十條第│
│    │時許    │            │      │            │之鑰匙發動│一項  │
│    │        │            │      │            │該部機車而│      │
│    │        │            │      │            │竊得之。嗣│      │
│    │        │            │      │            │並卸下ＱＣ│      │
│    │        │            │      │            │六─四六一│      │
│    │        │            │      │            │號機車車牌│      │
│    │        │            │      │            │，而換上其│      │
│    │        │            │      │            │所有之ＱＳ│      │
│    │        │            │      │            │Ｙ─五八一│      │
│    │        │            │      │            │號機車車牌│      │
└──┴────┴──────┴───┴──────┴─────┴───┘
